臺灣高等法院刑事判決　　　　　　　　　　　　　　九十一年度上訴字第七八九號
　　上　訴　人
　　即　被　告　甲○○
右上訴人因搶奪等案件，不服臺灣桃園地方法院八十九年度訴字第七九一號，中華民
國九十年九月二十六日第一審判決（起訴案號：臺灣桃園地方法院檢察署八十九年度
偵字第四六七三號、第五九三七號）提起上訴，本院判決如左：
    主  文
上訴駁回。
    事  實
一、甲○○曾於民國八十四年間因違反麻醉藥品管理條例案件，經臺灣桃園地方法院
    於民國八十四年十二月十一日判處有期徒刑六月，於八十五年三月十五日確定，
    又於八十四年間因犯竊盜案件，經臺灣桃園地方法院於八十五年四月二十四日判
    處有期徒刑十一月，於八十五年八月五日確定，前開二案接續執行於八十六年八
    月三日因縮刑期滿執行完畢，猶不知悔改，竟與丙○○共同基於意圖為自己不法
    之所有之犯意聯絡，於八十九年三月二十一日晚上九時四十五分許，由丙○○（
    業經原審判處罪刑確定）攜帶其所有客觀上足對人之生命、身體、安全構成威脅
    ，具有危險性可為兇器之西瓜刀一把，騎乘丙○○竊得之車牌號碼ＧＵＸ─八三
    ０號重型機車搭載甲○○，騎至桃園縣中壢市○○○路十五號前，趁路人乙○○
    不備之際，由甲○○出手搶奪乙○○側背之皮包一只，內有現金新台幣（下同）
    七千元、行動電話一支、富邦銀行信用卡二張、機車駕照一張。嗣於八十九年三
    月二十一日晚上十時二十分許，丙○○與甲○○二人於桃園縣中壢市○○路八十
    七號前為警查獲，並扣得丙○○所有供犯罪所用之西瓜刀一把，及乙○○所有之
    皮包一只、信用卡二張、行動電話一支、電池一只、機車駕照一張、現金六千五
    百五十三元（其中信用卡二張、行動電話一支、電池一只、機車駕照一張、現金
    三千零五十三元已由乙○○向警局出具領據領回保管）。
二、案經桃園縣警察局中壢分局報請臺灣桃園地方法院檢察署檢察官偵查起訴。
    理  由
一、訊據上訴人即被告甲○○矢口否認有搶奪之犯行，辯稱：丙○○係當日晚上九點
    半至十點間到伊家中載伊去找朋友「阿剛」，但「阿剛」不在，伊叫丙○○載伊
    回去，但回家的路上就被查獲，伊為警查獲時身上所著之黑色皮衣是丙○○借伊
    穿的云云。
二、經查：右揭事實，業據被害人乙○○於警訊時指稱：伊的皮包於八十九年三月二
    十一日二十一時四十五分在桃園縣中壢市○○○路十五號前行走時，被二名不知
    姓名，年約二十至二十五歲，身穿黑色大衣，共乘一部車號不詳之機車之男子搶
    走，皮包內有行動電話一支、現金七千元、富邦銀行信用卡二張、重型機車駕照
    一張、行動電話電池一只，警方從嫌犯丙○○身上所查獲之物，就是伊被搶的財
    物，警方查獲之嫌犯丙○○及甲○○都穿黑色大衣，都蓄短髮，與伊被搶時所看
    之搶匪背影相似等語（見偵查卷第十二頁正反面、第十三頁）；於檢察官偵查時
    指稱：伊於八十九年三月二十一日晚上九點四十五分被搶，伊只看到搶匪背影，
    但伊可以確定是二名個子差不多高理平頭的年輕人搶的等語（見偵查卷第五十二
    頁）；於原審訊問時指稱：伊看到搶伊的二個人身高差不多，二個人都理平頭穿
    黑色衣服，與丙○○、甲○○二人被警方查獲時所穿著之衣服一樣，而警方查獲
    丙○○、甲○○二人之金錢六千五百五十三元與伊被搶的現金總數相當等語（見
    原審卷第四十五頁背面、第四十六頁）綦詳，雖被告甲○○於警訊時辯稱：「．
    ．．丙○○騎ＧＵＸ─八三０號機車於八十九年三月二十一日二十一時三十分左
    右到我家載我，叫我陪他去找阿剛談事情．．．，我所穿的夾克是到唐城賓館後
    跟丙○○借來穿的」云云（見偵查卷第八頁）；於檢察官偵查時辯稱：「．．．
    （八十九年三月二十一日有無與丙○○去偷機車與搶劫？）沒有，當天晚上八點
    半左右，陳來找我，帶我去找他的朋友。」云云（見偵查卷第四十七頁背面），
    依被告甲○○所述與同案被告丙○○騎車外出之時間，均在案發之八十九年三月
    二十一日晚上九時四十五分前，實難另有他人可與同案被告丙○○共同犯本件搶
    奪犯行，顯見於當日晚上九時四十五分許案發當時，被告甲○○確係與同案被告
    丙○○在一起，並身著同案被告丙○○所借予之黑色皮衣，搶奪被害人乙○○皮
    包。至同案被告丙○○雖於警訊時供稱：伊係於八十九年三月二十一日晚上九時
    三十分許在桃園縣中壢市○○○路十五號前，由伊騎乘竊得之車牌號碼ＧＵＸ─
    八三０號重型機車搭載自稱「吳君豪」男子，由「吳君豪」動手強拉一婦人手上
    皮包行搶得逞，當時伊穿著全黑色上衣，「吳君豪」穿著黑色皮衣，是伊借「吳
    君豪」穿的，被查獲時身上攜帶西瓜刀是找人談判時要用的，於同日二十一時四
    十分與「吳君豪」在中壢市○○○路與中北路口分手後，伊才騎車去找甲○○，
    將近二十二時與甲○○碰面，一起到中山東路一段友人「阿剛」家附近找「阿剛
    」，但沒找到，之後就在莒光路一帶逛，逛到日新路時遭警攔查查獲云云（見偵
    查卷第五頁、第六頁）；於檢察官偵查時供稱：當天是伊與「阿豪」搶了乙○○
    後，伊才找甲○○幫忙找「阿剛」，約當天二十二時才找甲○○的云云（見偵查
    卷第五十二頁）；於原審訊問時供稱：是伊騎機車載「阿豪」，由「阿豪」徒手
    搶乙○○的皮包云云（見原審卷第九頁背面），惟同案被告丙○○於警訊時亦供
    稱：「吳君豪」的真實姓名年籍伊均不清楚，他年約二十五歲、身高約一七○公
    分、戴近視眼鏡、瓜子臉、膚白、留山本頭、操國台語口音，伊跟他已四年左右
    沒碰面，今（二十一）日是他到伊家找伊，他沒有留下任何聯絡方式，伊不知如
    何聯絡伊云云（見偵查卷第五頁背面），於原審訊問時供稱：「阿豪」住忠貞新
    村，五十八、五十九年次云云（見原審卷第三十頁背面），前後就「阿豪」之年
    齡供述已有齟齬，且同案被告丙○○於檢察官偵查時供稱：與「阿豪」搶完後，
    「阿豪」將搶得財物都交給伊，說過幾天才會來拿，「阿豪」不讓伊知道他住在
    哪裡云云（見偵查卷第五十二頁背面），以同案被告丙○○之供述，其不知「阿
    豪」真實姓名、年籍、住所及聯絡方式，足見同案被告丙○○與「阿豪」並非熟
    識，且同案被告丙○○與「阿豪」已四年未曾見面，「阿豪」豈會突然至同案被
    告丙○○家，再共同騎乘機車外出搶奪財物，並將所搶得之財物全數交由同案被
    告丙○○保管，此顯違常理，再同案被告丙○○於原審審理時又翻異前詞改稱：
    當天是朱建生跟伊去搶的云云（見原審卷第二二五頁），又與之前供述南轅北轍
    ，足見同案被告丙○○所供係與「阿豪」或朱建生共同搶奪云云，全屬事後編撰
    之詞，不足採信。此外，被告甲○○與同案被告丙○○二人身上所查得之現金與
    被害人乙○○被搶之現金幾近相符，並有贓物領據及扣押物品清單各一紙附卷（
    見偵查卷十六頁、第三十頁）可按，及扣案之同案被告丙○○所有供犯罪所用之
    西瓜刀一把暨被害人乙○○所有之皮包一只、信用卡二張、行動電話一支、電池
    一只、機車駕照一張、現金六千五百五十三元（其中皮包一只、信用卡二張、行
    動電話一支、電池一只、機車駕駛一張、現金三千零五十三元已由被害人乙○○
    向警局出具領據領回保管）可資佐証，故被告甲○○之前開辯詞，應係事後推諉
    飾卸之詞，不足採信。綜上所述，本件事証明確，被告甲○○之犯行洵堪認定，
    應予依法論科。
三、核被告甲○○所為，係犯刑法第三百二十六條第一項之加重搶奪罪。被告甲○○
    與同案被告丙○○就此部分犯行間，有犯意聯絡及行為分擔，為共同正犯。又被
    告甲○○曾於八十四年間因違反麻醉藥品管理條例案件，經臺灣桃園地方法院於
    八十四年十二月十一日判處有期徒刑六月，於八十五年三月十五日確定，又於八
    十四年間因犯竊盜案件，經臺灣桃園地方法院於八十五年四月二十四日判處有期
    徒刑十一月，於八十五年八月五日確定，前開二案接續執行於八十六年八月三日
    因縮刑期滿執行完畢，此有本院被告全國前案紀錄表在卷（見原審卷第二十頁至
    第二十三頁）足憑，被告甲○○於前案執行完畢後五年以內再犯有期徒刑以上之
    本罪，為累犯，應依刑法第四十七條之規定加重其刑。
四、原審認被告甲○○罪證明確，適用刑法第二十八條、第三百二十六條第一項、第
    四十七條、第三十八條第一項第二款，罰金罰鍰提高標準條例第一條前段之規定
    ，並審酌被告甲○○年輕識淺，不知努力奮發向上，竟攜帶兇器行搶，對公眾生
    命財產之安全造成重大威脅，惟並未傷及人身，及犯罪後之態度等一切情狀，量
    處被告甲○○有期徒刑一年二月，並說明扣案之西瓜刀一把，係同案被告丙○○
    所有供共同犯罪所用之物，而宣告沒收。（另扣案之機車鑰匙一支，並非被告所
    有，依法不得宣告沒收）。認事用法，核無不合，量刑亦屬適當。被告甲○○上
    訴意旨猶執前詞否認犯罪，而指摘原判決不當，為無理由，應予駁回。
據上論斷，應依刑事訴訟法第三百六十八條，判決如主文。
本案經檢察官劉斐玲到庭執行職務。
中      華      民      國    九十一    年      六      月     十二     日
                              臺灣高等法院刑事第十五庭
                                  審判長法  官  房  阿  生
                                        法  官  蔡  光  治
                                        法  官  雷  元  結
右正本證明與原本無異。
如不服本判決應於收受送達後十日內向本院提出上訴書狀，其未敘述上訴之理由者並
得於提起上訴後十日內向本院補提理由書（均須按他造當事人之人數附繕本）。
  書記官  汪  志  剛
中      華      民      國    九十一    年      六      月     十二     日
附錄本案論罪科刑法條全文如下：
刑法第三百二十六條
犯前條第一項之罪，而有第三百二十一條第一項各款情形之一者，處一年以上七年以
下有期徒刑。
前項之未遂犯罰之。
